臺灣彰化地方法院刑事裁定
110年度單禁沒字第226號
聲  請  人  臺灣彰化地方檢察署檢察官     
被      告  黃健瑭



上列聲請人聲請裁定沒收違禁物案件（110年度聲沒字第200號）
，本院裁定如下：
    主  文
扣案之第一級毒品海洛因貳包（總驗餘淨重零點零陸陸捌公克）
、壹包（驗餘淨重零點零壹肆陸公克）、壹包（驗餘淨重零點零
參柒參公克），第二級毒品甲基安非他命肆包（總驗餘淨重參點
柒陸玖壹公克）、貳包（總驗餘淨重貳點壹貳捌壹公克），均沒
收銷燬之。
    理  由
一、聲請意旨略以：被告黃健瑭因違反毒品危害防制條例案件，
    業經臺灣彰化地方檢察署檢察官以110年度戒毒偵字第214、
    215、216號為不起訴處分確定在案。惟該案扣得之㈠第一級
    毒品海洛因2包及第二級毒品甲基安非他命4包、㈡第一級毒
    品海洛因1包及第二級毒品甲基安非他命2包、㈢第一級毒品
    海洛因1包，均屬違禁物，爰依刑法第38條第1項、第40條第
    2項、毒品危害防制條例第18條第1項前段規定，聲請裁定沒
    收銷燬等語。
二、按違禁物，不問屬於犯罪行為人與否，沒收之；並得單獨宣
    告沒收，此觀刑法第38條第1項及同法第40條第2項之規定即
    明；又查獲之第一、二級毒品，不問屬於犯罪行為人與否，
    均沒收銷燬之，毒品危害防制條例第18條第1項前段亦有明
    定。　　
三、經查：
　㈠被告黃健瑭⒈於民國109年9月7日10時許，在其彰化縣○○鄉○○
    村○○路00號住處，以將海洛因及甲基安非他命混合置入玻璃
    吸食器點火燒烤吸食煙霧之方式，同時施用第一級毒品海洛
    因及第二級毒品甲基安非他命1次；⒉於109年11月2日19時許
    ，在其上址住處，以前揭方式，同時施用第一級毒品海洛因
    及第二級毒品甲基安非他命1次；⒊於110年1月25日16、17時
    許，在其上址住處，以前揭方式，同時施用第一級毒品海洛
    因及第二級毒品甲基安非他命1次。被告上開⒈施用毒品部份
    ，業經本院以190年度毒聲字第316號裁定送法務部○○○○○○○○
    附設勒戒處所施以觀察、勒戒，嗣以110年度毒聲字第220號
    裁定令入戒治處所強制戒治後，認無繼續執行強制戒治之必
    要，於110年10月8日釋放；而上開⒈至⒊施用毒品部份，經臺
    灣彰化地方檢察署以110年度戒毒偵字第214、215、216號為
    不起訴處分確定，有上開刑事裁定、不起訴處分書、臺灣高
    等法院被告前案紀錄表、在監在押全國記錄表等件在卷可稽
    。
　㈡被告前揭⒈施用毒品部分，為警扣得白色粉末2包（送驗淨重0
    .0744、0.0123公克，總送驗淨重0.0867公克；驗餘淨重0.0
    641、0.0027公克，總驗餘淨重0.0668公克）及晶體4包（送
    驗淨重1.5975、1.3491、0.5392、0.3190公克，總送驗淨重
    3.8048公克；驗餘淨重1.5868、1.3365、0.5338、0.3120公
    克，總驗餘淨重3.7691公克），經送請衛生福利部草屯療養
    院鑑驗結果，認該白色粉末2包含海洛因成分，該晶體4包含
    甲基安非他命成分，此有該院109年9月28日草療鑑字第1090
    900293號、110年1月4日草療鑑字第1091200367號鑑驗書各1
    紙在卷可稽，堪認該白色粉末2包係第一級毒品海洛因，該
    晶體4包係第二級毒品甲基安非他命，均屬毒品危害防制條
    例第2條規定列管之毒品無訛。
　㈢被告前揭⒉施用毒品部分，為警扣得白色粉末1包（送驗淨重0
    .0226公克，驗餘淨重0.0146公克）及晶體2包（送驗淨重2.
    1226、0.0261公克，總送驗淨重2.1487公克；驗餘淨重2.11
    01、0.0180公克，總驗餘淨重2.1281公克【聲請書誤載為2.
    1101公克，逕予更正之】），經送請衛生福利部草屯療養院
    鑑驗結果，認該白色粉末1包含海洛因成分，該晶體2包含甲
    基安非他命成分，此有該院109年11月18日草療鑑字第10911
    00252號、110年1月4日草療鑑字第1091200222號鑑驗書各1
    紙附卷可參，堪認該白色粉末1包係第一級毒品海洛因，該
    晶體2包係第二級毒品甲基安非他命，均屬毒品危害防制條
    例第2條規定列管之毒品無訛。
　㈣被告前揭⒊施用毒品部分，為警扣得白色粉末1包（送驗淨重0
    .0439公克，驗餘淨重0.0373公克），經送請衛生福利部草
    屯療養院鑑驗結果，認含海洛因成分，此有該院110年3月10
    日草療鑑字第1100300005號鑑驗書1紙在卷足憑，堪認該白
    色粉末1包係第一級毒品海洛因，屬毒品危害防制條例第2條
    規定列管之毒品無訛。
　㈤上開海洛因、甲基安非他命之包裝袋無論以何種方式析離，
    均會有微量毒品殘留包裝袋內（法務部調查局93年3月19日
    調科壹字第09300113060號函參照），是該包裝袋亦應視為
    毒品之一部分，一併依毒品危害防制條例第18條第1項前段
    規定沒收銷燬之，乃屬當然，爰不於主文贅載。
　㈥揆諸首揭說明，應認本件聲請為正當，聲請人聲請沒收上開
    扣案物，為有理由，應予准許。
四、依刑事訴訟法第220條、毒品危害防制條例第18條第1項前段
    、刑法第40條第2項，裁定如主文。
中　　華　　民　　國　　110 　年　　12　　月　　22　　日
                  刑事第八庭    法  官  陳彥志
以上正本證明與原本無異。
如不服本裁定，應於裁定送達後五日內向本院提出抗告狀(須附
繕本 )。
中　　華　　民　　國　　110 　年　　12　　月　　22　　日
                                書記官  于淑真